pt-BR: Tipo de conector da vela incandescente: Pino M4; Pino M5; Pino M6; Plug-in (estilo OEM); Terminal olhal; Terminal forquilha; Outro
zh-CN: 预热塞连接器类型: M4 螺柱; M5 螺柱; M6 螺柱; 插入式 (OEM 样式); 环形端子; 铲形端子; 其他
nb: Glødepluggkoblingstype: M4-tapp; M5-tapp; M6-tapp; Plug-in (OEM-stil); Ringkabelsko; Spadekabelsko; Annet
nl: Gloeibougie aansluitertype: M4-draadeind; M5-draadeind; M6-draadeind; Stekker (OEM-stijl); Ringkabelschoen; Vlakstekker; Anders
th: ประเภทขั้วต่อหัวเทียนเรืองแสง: สตั๊ด M4; สตั๊ด M5; สตั๊ด M6; ปลั๊กอิน (สไตล์ OEM); หางปลาแบบกลม; หางปลาแบบแฉก; อื่นๆ
de: Typ des Glühkerzensteckers: M4-Gewindebolzen; M5-Gewindebolzen; M6-Gewindebolzen; Steckanschluss (OEM-Stil); Ringkabelschuh; Flachsteckhülse; Andere
ro-RO: Tipul conectorului bujiei incandescente: Filet M4; Filet M5; Filet M6; Tip fișă (stil OEM); Bornă inelară; Bornă tip papuc; Altele
fi: Hehkutulpan liitintyyppi: M4-nasta; M5-nasta; M6-nasta; Pistoke (OEM-tyylinen); Rengasliitin; Lattaliitin; Muu
it: Tipo di connettore per candeletta di preriscaldamento: Perno M4; Perno M5; Perno M6; Plug in (stile OEM); Terminale ad anello; Terminale a forcella; Altro
fr: Type de connecteur de la bougie de préchauffage: Goujon M4; Goujon M5; Goujon M6; Enfichable (type OEM); Cosse à anneau; Cosse à fourche; Autre
es: Tipo de conector de bujía incandescente: Perno M4; Perno M5; Perno M6; Enchufable (estilo OEM); Terminal de anillo; Terminal de pala; Otro
cs: Typ konektoru žhavicí svíčky: Závit M4; Závit M5; Závit M6; Zásuvný (styl OEM); Kruhová svorka; Vidlicová svorka; Ostatní
sv: Kopplingstyp för glödstift: M4-stift; M5-stift; M6-stift; Insticksmodell (OEM-stil); Ringkabelsko; Flatstift; Annan
pl: Typ konektora świecy żarowej: Trzpień M4; Trzpień M5; Trzpień M6; Wtykowy (w stylu OEM); Końcówka oczkowa; Końcówka widełkowa; Inny
ja: グロープラグコネクタータイプ: M4スタッド; M5スタッド; M6スタッド; プラグイン (OEMスタイル); リング端子; スペード端子; その他
hr-HR: Glow plug mehanizam sinkronizacije tipa: Navoj M4; Navoj M5; Navoj M6; Utični (OEM stil); Prstenasta stopica; Viličasta stopica; Ostalo
el: Τύπος συνδέσμου προθερμαντήρα: Μπουζόνι M4; Μπουζόνι M5; Μπουζόνι M6; Plug-in (στυλ OEM); Δακτυλιοειδής ακροδέκτης; Ακροδέκτης τύπου φις; Άλλο
en: Glow plug connector type: M4 stud; M5 stud; M6 stud; Plug-in (OEM-style); Ring terminal; Spade terminal; Other
lt-LT: Kaitinimo žvakės jungties tipas: M4 kaištis; M5 kaištis; M6 kaištis; Įkišamas (OEM stiliaus); Žiedinis gnybtas; Šakutės formos gnybtas; Kita
hu: Izzítógyertya csatlakozó típusa: M4-es menetes csap; M5-ös menetes csap; M6-os menetes csap; Dugaszolható (OEM stílusú); Gyűrűs saru; Villás saru; Egyéb
tr: Kızdırma bujisi bağlantı tipi: M4 saplama; M5 saplama; M6 saplama; Geçmeli (OEM tarzı); Halka terminal; Yassı terminal; Diğer
zh-TW: 預熱塞接頭類型: M4 螺柱; M5 螺柱; M6 螺柱; 插入式 (OEM 樣式); 環形端子; 鏟形端子; 其他
bg-BG: Тип конектор за подгревна свещ: Шпилка M4; Шпилка M5; Шпилка M6; Щепселен тип (OEM стил); Пръстеновидна клема; Кабелна обувка; Друго
vi: Loại đầu nối bugi đánh lửa: Chốt M4; Chốt M5; Chốt M6; Cắm vào (kiểu OEM); Đầu nối vòng; Đầu nối chữ U; Khác
ko: 글로우 플러그 커넥터 유형: M4 스터드; M5 스터드; M6 스터드; 플러그인(OEM 스타일); 링 터미널; 스페이드 터미널; 기타
da: Gløderørets tilslutningstype: M4-bolt; M5-bolt; M6-bolt; Plug-in (OEM-stil); Ringkabelsko; Spadekabelsko; Anden
ru: Тип разъема свечи накала: Шпилька M4; Шпилька M5; Шпилька M6; Штекерный (в стиле OEM); Кольцевая клемма; Лепестковая клемма; Другое
sl-SI: Vrsta priključka žarilne svečke: Navoj M4; Navoj M5; Navoj M6; Vtični (slog OEM); Obročasti priključek; Ploščati priključek; Drugo
sk-SK: Typ konektora žeraviacej sviečky: Závit M4; Závit M5; Závit M6; Násuvné (štýl OEM); Očková koncovka; Vidlicová koncovka; Iné
pt-PT: tipo de conector da vela de incandescência: Perno M4; Perno M5; Perno M6; De encaixe (estilo OEM); Terminal em anel; Terminal tipo forquilha; Outro